【裁判字號】    89,台上,1748
【裁判日期】    890406
【裁判案由】    違反懲治盜匪條例
【裁判全文】
最高法院刑事判決                              八十九年度台上字第一七四八號
    上  訴  人  甲○○
          原名王文剛）身分證.
                乙○○
                丙○○
右上訴人等因違反懲治盜匪條例案件，不服台灣高等法院中華民國八十八年十二月二
十九日第二審判決（八十八年度上訴字第二五八四號，起訴案號：台灣板橋地方法院
檢察署八十七年度偵字第二○○三五號），提起上訴，本院判決如左：
    主  文
上訴駁回。
    理  由
一、甲○○、乙○○部分：
按刑事訴訟法第三百七十七條規定，上訴於第三審法院，非以判決違背法令為理由，
不得為之。是提起第三審上訴，應以原判決違背法令為理由，係屬法定要件。如果上
訴理由狀並未依據卷內訴訟資料，具體指摘原判決不適用何種法則或如何適用不當，
或所指摘原判決違法情事，顯與法律規定得為第三審上訴理由之違法情形，不相適合
時，均應認其上訴為違背法律上之程式，予以駁回。本件原判決撤銷第一審關於上訴
人甲○○部分不當之判決，改判仍論處其共同意圖為自己不法所有，以強暴致使不能
抗拒而取他人之物罪刑；並維持第一審論處上訴人乙○○共同意圖為自己不法所有，
以強暴致使不能抗拒而取他人之物罪刑之判決，駁回其在第二審之上訴。已詳敘認定
犯罪事實之依據及憑以認定之理由，並對上訴人乙○○之辯詞，如何不足採取，亦依
據卷內資料予以指駁及說明，從形式上觀察，原判決並無任何違背法令之處。查現行
懲治盜匪條例，係經立法程序於民國四十六年六月五日修正公布施行，將原第八條「
犯本條例之罪者，依特種刑事案件訴訟條例之規定辦理」及原第十條「本條例施行期
間定為一年，必要時得以命令延長之。」之規定予以刪除，原第九條改為第八條，第
十一條改為第九條。經考刪除第十條有關限時法規定之立法本意，係為期遏止盜風，
改善治安，認本條例第一條至第七條及原第九條（修正後為第八條）均仍有施行之必
要，因將本條例由限時法改為經久施行之常態性刑事特別法，並重新調整條次，明令
公布施行，形式上雖稱「修正」，實質上已具重新全部立法之性質，故本條例修正前
雖有數次命令延長已逾期，仍非可認為已經失效。參諸本條例第二條條文，猶於八十
八年三月三十日經立法院修正，於同年四月二十一日公布，尤為明證。上訴意旨徒憑
己見，指摘原判決適用該條例論罪為違法云云，顯非適法之第三審上訴理由。次查供
犯罪所用之物，其屬於犯人所有者，除有特別規定外，宣告沒收與否，屬事實審法院
得自由裁量之職權，此觀刑法第三十八條第一項第二款、第三項之規定自明。是原判
決就未扣案水果刀乙支，認無證據證明業已滅失而宣告沒收，亦無違法可言。上訴意
旨置原判決之論敘於不顧，徒憑己見，對原審採證認事之職權行使及合法之法律適用
，任意指摘，難謂已符合首揭法定上訴要件，其上訴違背法律上之程式，應予駁回。
二、丙○○部分：
查第三審上訴書狀，應敘述上訴之理由，其未敘述者，得於提起上訴後十日內補提理
由書於原審法院，已逾上述期間，而於第三審法院未判決前仍未提出上訴理由書狀者
，第三審法院應以判決駁回之，刑事訴訟法第三百八十二條第一項、第三百九十五條
後段規定甚明。本件上訴人丙○○因違反懲治盜匪條例（第五條第一項第一款）案件
，不服原審判決，於民國八十九年一月二十五日提起上訴，並未敘述理由，迄今逾期
已久，於本院未判決前仍未提出，依上開規定其上訴自非合法，亦應予駁回。
據上論結，應依刑事訴訟法第三百九十五條，判決如主文。
中      華      民      國    八十九    年      四      月      六      日
                              最高法院刑事第七庭
                                  審判長法官  謝  家  鶴
                                        法官  花  滿  堂
                                        法官  陳  世  淙
                                        法官  洪  佳  濱
                                        法官  陳  世  雄
      右正本證明與原本無異
                                              書  記  官
中      華      民      國    八十九    年      四      月     十七     日


司法院資訊處製作；財團法人民間司法改革基金會備份。
